臺北高等行政法院判決　　　　　　　　　　　　　　　九十年度訴字第五○三二號
　　　　　　　　　　　　　　　.
　　原　　　告　甲○○
　　訴訟代理人　謝煥枝（會計師）
　　被　　　告　臺北市稅捐稽徵處
　　代　表　人　乙○○處長）.
　　訴訟代理人　丙○○
右當事人間因營業稅事件，原告不服財政部中華民國九十年六月五日台財訴字第○九
○一三五二二四三號訴願決定，提起行政訴訟。本院判決如左：
　　主  文
原告之訴駁回。
訴訟費用由原告負擔。
　　事  實
緣原告涉嫌未依規定申請營業登記，自八十一年度起至八十三年度止，銷售勞務收取
佣金計新台幣（下同）二四、八八四、九六一元（不含稅），漏未報繳營業稅，案經
法務部調查局台北市調查處（下稱台北市調查處）查獲，於民國（下同）八十六年六
月十九日以肅字第六六一七九四號函附相關證物，移送被告審理，核定原告除應補
徵營業稅一、二四四、二四八元外，並按所漏稅額處三倍罰鍰計三、七三二、七○○
元（計至百元止）。原告不服，訴經台北市政府八十七年二月二十五日府訴字第八六
○九八一五九○一號訴願決定，以有無固定營業場所係應否申請營業登記之前提事實
，被告僅憑台北市調查處所作調查筆錄審認，並無補強證據，尚嫌率斷，以及原告於
調查筆錄中陳明杏康藥品股份有限公司（下稱杏康公司）給付原告之佣金均係開立支
票，被告不難由其存入華南商業銀行總行營業部（下稱華銀）之帳戶，據以查明佣金
收入金額為由，將原處分撤銷，囑由被告另為處分。經被告以八十七年四月七日北市
稽法乙字第八七一一一二○四○○號復查決定，以無固定營業場所而為營業行為，仍
應申請營業登記及課徵營業稅，另依原告及杏康公司負責人蕭英鈞於台北市調查處所
作調查筆錄及經該處訪查結果，並無具體事證證實原告所主張取得佣金之金額為真，
乃維持原核定。原告仍不服，訴經台北市政府八十七年九月二十三日府訴字第八七○
四七一四六○一號訴願決定，以被告依台北市調查處調查筆錄及查獲之帳證核認原告
違章尚非無據，惟財團法人馬偕紀念醫院（下稱馬偕醫院）以八十七年八月七日馬院
總採字第乙八七一二八五號函稱該院八十一年至八十三年間並未與杏康公司有交易記
錄；另行政院國軍退除役官兵輔導委員會台北榮民總醫院（下稱台北榮總）以八十七
年八月二十四日北總補字第二○四六八號函稱該院僅八十一年與杏康公司有十三筆交
易，藥品名稱均為CEFOPERAZONE，金額計一二、五二四、二○○元，原告一再陳明僅
仲介單一藥品CPZ予台北榮總單一客戶，應屬可信；又杏康公司負責人蕭英鈞於台北
市調查處之調查筆錄，敘明系爭查獲金額係杏康公司、精密藥品股份有限公司、恆欣
藥品股份有限公司、約克藥品股份有限公司、天中奶粉股份有限公司及海德藥品股份
有限公司（下稱精密公司、恆欣公司、約克公司、天中公司、海德公司）等六家公司
之統合帳，而所附之支付個人佣金所得明細表則載明原告八十一年至八十三年代銷藥
品公司為杏康公司、精密公司、恆欣公司、約克公司等四家公司，原告代銷藥品金額
可否依此詳加區分，並應查明原告是否有銷售另三家藥品公司藥品予馬偕醫院等由，
將原處分撤銷，責由被告另為處分。嗣被告依馬偕醫院八十七年十一月二十四日馬院
財會字第乙八七一八四九號函、台北榮總八十七年十二月十八日（八七）北總補字第
二四○七八號函及八十八年三月三日（八八）北總補字第二一六九四號函復結果，以
八十八年五月十一日北市稽法乙字第八七一六四九四一○○號復查決定：「維持原核
定補徵稅額及罰鍰處分。」。原告猶未甘服，提起訴願，遭決定駁回，遂向本院提起
行政訴訟。茲摘敘兩造訴辯意旨如次：
甲、原告方面：
一、聲明：求為判決訴願決定及原處分均撤銷，訴訟費用由被告負擔。
二、陳述：
１、本案係台北市調查處調查搜索杏康公司案件之衍生案，經被告以原告未依規定申
    請營業登記，核定補徵營業稅及罰鍰，被告係依杏康公司負責人蕭英鈞於八十五
    年十二月十八日及原告於八十六年五月二十二日在台北市調查處所作調查筆錄為
    唯一依據，惟本件歷經三次訴願程序，前二次訴願決定均撤銷原處分，顯示被告
    所採納之證據確有疑義。杏康公司所提日記帳及支付個人佣金所得明細表等相關
    資料記載有誤，參照訴外人蕭英鈞上開調查筆錄曾謂：「本公司為貴處所扣押之
    憑證有部分本公司記載有誤。本公司日後將提出正確資料，以供證明。」等語，
    則被告未有其他佐證，未就佣金收付原因事實進行調查，逕行核定補徵稅額及處
    罰鍰，顯有違誤。
２、原告已於復查及訴願程序中，說明僅仲介單一商品抗生素CPZ予台北榮總，原告
    因屬兼差仲介藥品買賣，並未保存或記錄相關買賣資料，係由杏康公司於八十七
    年八月出具之說明書，說明原告八十一年至八十三年間仲介銷售藥品之品項、醫
    院、數量、金額，原告並非故意隱匿不報，且已提供收受杏康公司仲介佣金之銀
    行存摺供被告查核。至杏康公司於行政救濟階段未提出相關佐證資料，係因害怕
    調查局之再次搜索及案發後相關會計人員異動頻繁，致相關帳冊資料不易保存。
３、本案救濟程序中，被告及訴願決定機關曾向馬偕醫院及台北榮總發函調查，依該
    二醫院八十七年十二月、八十八年三月回函，馬階醫院於八十一年至八十三年間
    與杏康公司、精密公司、恆欣公司、天中公司、海德公司、約克公司等六家公司
    之交易金額為零元。台北榮總八十一年至八十三年間與杏康公司之交易藥品，有
    關CPZ藥品之銷貨金額共計六三、五七○、六○○元，交易數量合計一二七、○
    ○○支，與杏康公司八十七年八月出具說明書之記載，其銷售產品品名、數量、
    金額大部分相同，僅杏康公司提供有關銷售廠商之資料少列英登藥品股份有限公
    司（下稱英登公司），故原告所得佣金收入，應參照台北榮總有關杏康公司及其
    關係企業（即精密、恆欣、天中、約克、海德、英登公司等六家）之一致銷售額
    部分，依一定佣金率（百分之二十至百分之三十）計算出佣金金額，方為原告系
    爭年度所取得佣金金額，是依佣金率計算結果為一二、七一四、一二○元至一五
    、八九二、六五○元間，絕非被告核定之二四、八八四、九六一元。又被告復查
    決定及本案答辯所述：「．．惟查杏康公司出具之說明書載明八十三年度尚有銷
    售四五、○○○支之數量藥品名稱CEF–1GM予台北榮總．．」，與台北榮總於八
    十八年三月三日（八八）北總補字第二一六九四號函所述「Cefperazone inj
    1000mg計有四五、○○○支」，兩者名稱不同，是否誤載，應予查明。
４、被告於訴願程序稱：「可知訴願人八十一年至八十三年間並非僅是代杏康、精密
    、恆欣、天中、海德及約克公司等六家公司推銷藥品至台北榮總，尚有英登公司
    ，訴願人主張所取得之佣金收入金額約為一二、五六二、五○○元僅係其個人空
    言主張，並無具體事證以資佐證。本案原核定違章金額依台北市調查處搜索杏康
    公司所查獲電腦日記帳等公司內部帳冊憑證所載之金額裁罰，並無不合。」云云
    ，惟有關台北市調查處查獲帳冊係杏康公司等多家公司之統合帳，此由杏康公司
    負責人蕭英鈞於台北市調查處所作調查筆錄即明，亦可參酌九十年六月五日台財
    訴字第○九○一三五二二四三號訴願決定所載，原告僅協助蕭英鈞推銷仲介藥品
    ，收取合理佣金。至杏康公司為其商業考量而成立多家公司推銷藥品，非原告所
    能置喙。況核定佣金收入，應以仲介銷售品項、數量、金額、佣金率據以核定，
    被告資料取捨顯係偏頗，不符證據衡平原則。
５、被告所為行政處分直接造成人民權益之得喪變更，準此，所為處分理應考慮一切
    情狀，參酌有利或不利之證據，作全盤之考量，使人民對政府之施政產生信賴。
    惟被告以杏康公司之帳冊及負責人蕭英鈞於八十五年十二月十八日及原告於八十
    六年五月二十二日於台北市調查處所作調查筆錄為依據，對同一筆錄斷章取義，
    且不採用杏康公司提供之銷售說明表與被告調查資料一致之部分，而以不一致之
    銷售廠商，論述原告空言主張。被告僅聽信外觀上不利於原告之說詞，惟有利於
    原告之情事，舉凡原告於華銀帳戶內存入杏康公司開立支票，可資認定原告向杏
    康公司收受佣金之金額，客觀上存在具體明確之證據，竟不斟酌，原處分顯違證
    據衡平原則。
６、綜上所述，被告所為補稅及罰鍰之處分，證據取捨尚嫌不足，按行政法院（現改
    制為最高行政法院，下同）三十二年度判字第十六號判例：「行政官署對於人民
    有所處罰必須確實證明其違法之事實，倘所提出之證據自相矛盾不能確實證明違
    法事實之存在，其處罰即不能認為合法。」之意旨，被告以杏康公司之帳冊及台
    北市調查處之調查筆錄，據以核定佣金收入，不符證據衡平原則。此外，系爭佣
    金收入究應屬營業稅核課標的，抑或應以執行業務所得據以課徵個人綜合所得稅
    ，原告主張八十一年至八十三年間係受僱於輝瑞大藥廠股份有限公司，本身並無
    固定營業場所，亦無僱用員工，無電話器材等營業設備，即無進、銷貨之事實，
    系爭佣金收入單純係原告執行業務之所得，應課徵綜合所得稅，方屬適法。
乙、被告方面：
一、聲明：求為判決駁回原告之訴，訴訟費用由原告負擔。
二、陳述：
１、按「營業人之總機構及其他固定營業場所，應於開始營業前，分別向主管稽徵機
    關申請營業登記。」、「營業人銷售貨物或勞務，應依本法營業人開立銷售憑證
    時限表規定之時限，開立統一發票交付買受人。」、「營業人除本法另有規定外
    ，不論有無銷售額，應以每二月為一期，於次期開始十五日內，填具規定格式之
    申報書，檢附．．向主管稽徵機關申報銷售額、應納或溢付營業稅額。其有應納
    營業稅額者，應先向公庫繳納後，檢同繳納收據一併申報。」、「營業人有左列
    情形之一者，主管稽徵機關得依照查得之資料，核定其銷售額及應納稅額並補徵
    之：．．三、未辦妥營業登記，即行開始營業，或已申請歇業仍繼續營業，而未
    依規定申報銷售額者。」、「納稅義務人，有左列情形之一者，除追繳稅款外，
    按所漏稅額處一倍至十倍罰鍰，並得停止其營業：一、未依規定申請營業登記而
    營業者。」營業稅法第二十八條前段、第三十二條第一項前段、第三十五條第一
    項、第四十三條第一項第三款、第五十一條第一款定有明文。
２、原告未依規定申請營業登記，自八十一年至八十三年間代杏康公司推銷藥品至各
    醫院，並以推銷藥品銷售額百分之二十至百分之三十五不等之方式抽取佣金，共
    計收取佣金二四、八八四、九六一元之違章事實，有杏康公司負責人蕭英鈞於八
    十五年十二月十八日及原告於八十六年五月二十二日在台北市調查處所作調查筆
    錄可稽，違章事證明確，洵堪認定。原告稱蕭英鈞於上開調查筆錄稱：「本公司
    為貴處所扣押之憑證有部分記載有誤。本公司日後將提出正確資料，以供證明。
    」云云，惟杏康公司因本案涉嫌違章提起行政救濟，參照行政法院（現改制為最
    高行政法院，下同）八十八年十月二十九日八十八年度判字第三八二八號判決所
    載，杏康公司於歷次行政救濟過程中，並未提供相關帳證資料供核，原處分依台
    北市調查處搜索杏康公司所查獲電腦日記帳等公司內部帳冊憑證所載金額據以補
    徵營業稅及裁處罰鍰，並無不合。又原告於台北市調查處調查筆錄主張杏康公司
    曾向其索取該公司支付佣金之發票，經原告以未設立公司，與杏康公司負責人蕭
    英鈞口頭協議，由該公司負擔所需稅金，而未開立發票且未申報作為個人所得，
    顯見原告事先知悉應設立營業處所並申領發票使用，蓄意逃漏稅捐，應依法裁罰
    ，亦為原告所不否認。
３、原告主張被告僅據台北巿調查處之調查筆錄及杏康公司之帳冊等資料，即予認定
    違章金額，未善盡調查之責云云，惟依台北市調查處八十七年三月十一日肅字
    第七六○六五四號函所載，杏康公司負責人蕭英鈞坦承未向原告索取支付佣金應
    取得之發票且記載於公司內部帳冊甚詳，惟未提及係全部以開立支票之方式支付
    佣金，僅係原告個人所言。另經台北市調查處訪查收取杏康公司佣金之蘇文彥、
    張清榮、王錫傑、林成、郭詩嵩、林泰華、鄭雄茂及林榮清等人，渠等均坦承
    收取杏康公司所支付佣金金額且未申報，故難如原告所述須以杏康公司開立支票
    且須存入原告所有華銀帳戶內之金額，方能認定係原告向杏康公司索取佣金之金
    額。又有關杏康公司等六家公司之統合帳，係杏康公司負責人蕭英鈞於上開調查
    筆錄承認在案，故原告代銷藥品金額依此統合帳計算，尚無違誤。
４、原告稱杏康公司已提供銷售說明表，被告卻不採用與調查資料一致者云云。惟：
  (1)按台北榮總曾以八十七年十二月十八日（八七）北總補字第二四○七八號及八十
    八年三月三日（八八）北總補字第二一六九四號函復被告，該院八十一年至八十
    三年間與杏康公司等六家公司交易情形，並提供與杏康公司、精密公司等二家公
    司於八十一年至八十三年間交易紀錄電腦彙整資料共計六頁，前開彙整資料載明
    台北榮總於八十一年至八十三年間與杏康公司等交易藥品CPZ之銷貨金額共計六
    三、五七○、六○○元，交易數量共計一二七、○○○支，而前開電腦彙整資料
    所載藥品CPZ之數量，與杏康公司八十七年八月出具說明書記載該公司與該院之
    交易數量核對結果大部分相同。另杏康公司出具之說明書載明八十三年尚有銷售
    四五、○○○支之數量藥品名稱CEF–1GM予台北榮總，惟該院前開電腦彙整資料
    並無此筆資料之記載。
  (2)另該院於八十八年三月三日以（八八）北總補字第二一六九四號函復：「．．說
    明二、經查本院八十三年採購Cefperazone inj 1000mg計有四五、○○○支，但
    均非向杏康藥品股份有限公司採購，乃係向精密藥品股份有限公司及英登藥品股
    份有限公司採購。．．」等語，益證原告八十一年至八十三年間並非僅代杏康公
    司、精密公司、恆欣公司、天中公司、海德公司及約克公司等六家公司推銷藥品
    至台北榮總，尚有代英登公司推銷藥品，是原告稱取得佣金收入金額約為一二、
    五六二、五○○元，並無具體事證以資佐證，原告亦自承並未保存或記錄相關買
    賣資料。至原告稱被告復查決定及本案答辯所述：「．．惟查杏康公司出具之說
    明書載明八十三年度尚有銷售四五、○○○支之數量藥品名稱CEF–1GM予台北榮
    總」，與台北榮總上開函復所述「Cefperazone inj 1000mg計有四五、○○○支
    」之藥品名稱不一致，可能係因簡寫所致，藥品名稱應以台北榮總所述「
    Cefperazone inj 1000mg」為準。
５、此外，杏康公司因漏報營業稅等違章事實，業經行政法院八十八年十月二十九日
    八十八年度判字第三八二八號判決確定在案，是本案原核定違章金額依台北市調
    查處搜索杏康公司所查獲電腦日記帳等公司內部帳冊憑證所載之金額裁罰，並無
    不合，亦無違背證據衡平原則。故原核定補徵稅額及罰鍰處分，揆諸營業稅法第
    二十八條前段、第三十二條第一項前段、第三十五條第一項、第四十三條第一項
    第三款、第五十一條第一款規定，洵屬有據，訴願決定遞予維持，亦無不合。
　　理  由
一、按「在中華民國境內銷售貨物或勞務及進口貨物，均應依本法規定課徵營業稅。
    」、「營業人之總機構及其他固定營業場所，應於開始營業前，分別向主管稽徵
    機關申請營業登記。」、「營業人有左列情形之一者，主管稽徵機關得依照查得
    之資料，核定其銷售額及應納稅額並補徵之：．．三、未辦妥營業登記，即行開
    始營業，或已申請歇業仍繼續營業，而未依規定申報銷售額者。．．．」分別為
    行為時營業稅法第一條、第二十八條及第四十三條第一項第三款所規定。又「納
    稅義務人，有左列情形之一者，除追繳稅款外，按所漏稅額處一倍至十倍罰鍰，
    並得停止其營業：一、未依規定申請營業登記而營業者。．．．」亦為裁處時之
    加值型及非加值型營業稅法第五十一條第一款所規定。
二、本件原告涉嫌未依規定申請營業登記，自八十一年度起至八十三年度止，銷售勞
    務收取佣金計二四、八八四、九六一元（不含稅），漏未報繳營業稅，案經台北
    市調查處查獲，函移被告審理核定補徵營業稅一、二四四、二四八元，並按所漏
    稅額處三倍罰鍰計三、七三二、七○○元（計至百元止）。原告不服，循序起訴
    謂原處分係依杏康公司負責人蕭英鈞於八十五年十二月十八日及原告於八十六年
    五月二十二日在台北市調查處所作調查筆錄為唯一依據，惟歷經三次訴願程序，
    前二次訴願決定均撤銷原處分，顯示原處分所採納之證據確有疑義；另杏康公司
    所提日記帳及支付個人佣金所得明細表等相關資料記載有誤，參照訴外人蕭英鈞
    上開調查筆錄曾謂：「本公司為貴處所扣押之憑證有部分本公司記載有誤。本公
    司日後將提出正確資料，以供證明。」等語，則被告未就佣金收付原因事實進行
    調查，逕行核定補稅及罰鍰，顯有違誤；另原告於復查及訴願程序，說明僅仲介
    單一商品抗生素CPZ予台北榮總，因屬兼差仲介藥品買賣，未保存或記錄相關買
    賣資料，而由杏康公司於八十七年八月出具說明書說明其八十一年至八十三年間
    仲介銷售藥品之品項、醫院、數量、金額，原告非故意隱匿不報，並已提供收受
    杏康公司仲介佣金之銀行存摺供被告查核，本件應參照台北榮總有關杏康公司及
    其關係企業之一致銷售額，依一定佣金率（百分之二十至百分之三十）計算原告
    系爭年度佣金，其結果應為一二、七一四、一二○元至一五、八九二、六五○元
    間，然被告對原告於華銀帳戶存入杏康公司開立支票，可資認定為收受佣金金額
    之客觀具體證據，竟不斟酌，顯違證據衡平原則；又系爭佣金收入究屬營業稅核
    課標的，或以執行業務所得據以課徵個人綜合所得稅，原告主張八十一年至八十
    三年間係受僱於輝瑞大藥廠股份有限公司，本身並無固定營業場所，亦無僱用員
    工，無電話器材等營業設備，即無進、銷貨之事實，系爭佣金收入單純係原告執
    行業務所得，應課徵綜合所得稅，方屬適法云云。經查：
１、原告未依規定申請營業登記，擅自於八十一年至八十三年間代杏康公司及其關係
    企業推銷藥品至台北榮總，並按推銷藥品之銷售額比例抽取佣金，且無開立發票
    或憑證予杏康公司及其關係企業之事實，為原告所不否認，並有台北市調查處八
    十六年六月十九日肅字第六六一七九四號函、杏康公司負責人蕭英鈞於八十五
    年十二月十八日及原告於八十六年五月二十二日在台北市調查處所作調查筆錄附
    原處分卷可稽。查杏康公司八十七年八月出具之說明書，載明原告代杏康公司及
    其關係企業推銷CPZ藥品予台北榮總之交易數量共計一二七、○○○支，銷貨金
    額則為六三、五七○、六○○元，核與原告於八十七年八月十七日向台北市政府
    補充說明其推銷CPZ藥品予台北榮總之銷貨金額完全相符，亦與台北榮總八十七
    年十二月十八日（八七）北總補字第二四○七八號及八十八年三月三日（八八）
    北總補字第二一六九四號函復被告，該院八十一年至八十三年間與杏康公司及其
    關係企業之交易數量與銷貨金額全部一致，有杏康公司八十七年八月說明書、原
    告補充說明函、台北榮總上開二函及交易紀錄電腦彙整資料六頁附原處分卷可佐
    ，且為原告於言詞辯論時所自認，則上述交易數量與銷貨金額，自堪信為真正。
    次查，依台北市調查處於八十四年五月二十四日在杏康公司搜索扣得之系爭年度
    電腦日記帳，以及杏康公司負責人蕭英鈞於八十五年十二月十八日在台北市調查
    處接受調查時所提出之該公司支付個人佣金明細表，可知杏康公司及其關係企業
    於八十一年至八十三年間支付予原告之佣金金額共計二四、八八四、九六一元。
    原告初主張其取得佣金收入金額約為一二、五六二、五○○元，嗣於本件訴訟時
    主張其佣金收入金額為一二、七一四、一二○元至一五、八九二、六五○元間，
    惟原告已自承其並未保存或記錄相關買賣資料，僅以其在台北市調查處所自稱之
    佣金率據以核算佣金收入，而未提出任何具體事證以供憑核，其雖於八十八年一
    月十六日提供華銀存摺影本供被告查核，但並未舉證證明其與杏康公司及其關係
    企業間佣金之支付，業已約定僅以支票為支付方法及以華銀帳戶為唯一支付帳戶
    之事實，況原告無法明確指出華銀帳戶中何筆存入紀錄係佣金收入金額，自無從
    憑以查明其佣金收入金額。至原告主張杏康公司負責人蕭英鈞於前開調查筆錄稱
    ：「本公司為貴處所扣押之憑證有部分係本公司記載有誤．．本公司日後將提出
    正確資料以供證明。」云云，惟杏康公司因本案漏報營業稅違章事實提起行政救
    濟，業經行政法院八十八年十月二十九日八十八年度判字第三八二八號判決確定
    在案，而該公司於行政救濟過程中，並未提供相關帳證資料供核，是本件原處分
    依台北市調查處搜索扣得之杏康公司電腦日記帳，以及杏康公司負責人蕭英鈞於
    八十五年十二月十八日在台北市調查處接受調查時所提出之該公司支付個人佣金
    明細表，按年度逐月核對原告所收取佣金之金額，並據以補徵營業稅及裁處罰鍰
    ，尚非無據，核無原告所指違背證據衡平原則之可言，原告稱被告僅以調查筆錄
    作為補稅及處罰之唯一依據乙節，不無誤會。
２、本件原告代杏康公司及其關係企業推銷藥品至台北榮總，期間自八十一年至八十
    三年，且按推銷藥品之銷售額比例抽取佣金，足見原告介紹買賣，經年從事，前
    後三年，反覆為之，且其佣金之多寡與介紹買賣之多少成正比，介紹買賣，乃為
    其自己之利益而存在，即係從事以營利為目的之事業，其介紹買賣取得之佣金，
    係立於營業人之地位從事營業行為銷售勞務之收入，自屬營業稅之課徵範圍。原
    告謂其行為非屬銷售勞務課徵營業稅之範圍乙節，核不足取。又本案係重在佣金
    收入是否為營業人之收入及應否課徵營業稅，與所得稅係屬因獲有實際所得而課
    稅，兩者性質不同，是原告應否另就佣金收入報繳所得稅，並不能以之否認其有
    居於營業人地位從事銷售勞務而漏報銷售額之事實。況，如謂無固定營業場所，
    即可任意為營業行為而免辦營業登記及免課徵營業稅，則無異鼓勵營業人免設立
    固定營業場所或隱匿固定營業場所，其不合理處甚為顯然，殊非營業稅法第二十
    八條之立法本意。且依原告八十六年五月二十二日於台北市調查處所作調查筆錄
    所陳，杏康公司曾向其索取該公司支付佣金之發票，惟原告以其並未設立公司，
    與杏康公司負責人蕭英鈞口頭協議，由該公司負擔所需稅金，而未開立發票且未
    申報作為個人所得，顯見原告事先知悉應設立營業處所並申領發票使用，其蓄意
    逃漏稅捐，自應依法裁罰。
三、綜上，本件原告違章事證明確。被告以原告未依規定申請營業登記而營業，亦未
    申報銷售額及繳納營業稅，乃核定補徵其營業稅一、二四四、二四八元，並按所
    漏稅額處三倍罰鍰計三、七三二、七○○元（計至百元止），徵諸首揭規定，洵
    屬有據，訴願決定予以維持，亦無不合。原告復執前詞聲明撤銷，為無理由，應
    予駁回。
據上論結，本件原告之訴為無理由，爰依行政訴訟法第九十八條第三項前段，判決如
主文。
中　　華　　民　　國　 　 九十一　　　年   　 六　　  月　  　十三  　　日
                               臺 北 高 等 行 政 法 院  第 六 庭
                                           審 判 長 法  官　林樹埔
           　　　　　　　　　　　　　　　　　　　　 法　官　闕銘富
           　　　　　　　　　　　　　　　　　　　　 法　官　曹瑞卿
右為正本係照原本作成。
如不服本判決，應於送達後二十日內，向本院提出上訴狀並表明上訴理由，如於本判
決宣示後送達前提起上訴者，應於判決送達後二十日內補提上訴理由書（須按他造人
數附繕本）。
中　　華　　民　　國　 　 九十一　　　年   　 六　　  月　  　十三  　　日
            　　　　　　　　　　　　　　     　     書記官  方偉皓
